# 关于债务重组中承诺的收益

提问人：rainy418 时间：2012-04-16 15:08:12
甲企业是A企业的母公司，B企业是甲企业的另一子公司， 2011 年 1 月，甲要求A吸收合并B企业，并承诺若合并后A在 2011 年底合并利润不能达到 1000 万元，则对于不足部分由甲给予A现金补偿。 2011 年底，A合并报表利润仅为 800 万元，甲按照承诺给予A200万元现金补偿。
请问上述事项，对于甲和A分别应当如何做会计处理？是营业外收支吗？

回答人：chenyiwei
甲公司：借：长期股权投资——A，贷：银行存款 200 万。 A公司：借：银行存款，贷：资本公积 200 万。

提问人：rainy418 时间：2012-04-17 11:49:39
回复 chenyiwei 的帖子
陈老师，这种情况下甲公司没有增加任何股权，也应该做长期股权投资核算吗？是否可以考虑作为一个金融合约来对待？

回答人：chenyiwei
合并报表层面，母公司的补偿款中按股权比例计算将归属于A的少数股东的部分，应冲减资本公积（作为权益性交易）。

回答人：chenyiwei
这种情况是母公司对子公司的资本性投入，尽管母公司没有增加股权，并且所增加的子公司权益有一部分由少数股东享有，但还是作为资本性投入计入长期股权投资，与子公司层面增加的资本公积相对应。

提问人：ayimm 时间：2012-04-17 22:42:42
回复 chenyiwei 的帖子
陈老师，如果没有签订注资协议，虽然会计上核算入资本公积，税务上是不是也会认定为营业外收入缴纳所得税呢？

回答人：chenyiwei
确实不能排除这种可能性。

提问人：ying0518 时间：2013-06-03 16:09:59
请教，在子公司向大股东增发股份取得大股东资产时，大股东对置换进入子公司的资产组有业绩承诺，现在未达到承诺水平，需要支付的补偿款中有一部分大股东不能继续控制，即假设子公司立即清算，这笔钱也归属于少数股东，在大股东个别报表层面这部分作为长期股权投资是否合理，是否应当计入营业外支出？

回答人：chenyiwei
我个人倾向于在支付补偿的环节确认为长期股权投资，期末通过长期股权投资减值测试的方式将其减记到可收回金额。